臺灣桃園地方法院交通事件裁定　　　　 96年度交聲字第446號
原處分機關　交通部公路總局新竹區監理所桃園監理站
異　議　人　甲○○
上列異議人因違反道路交通管理處罰條例案件，不服原處分機關
交通部公路總局新竹區監理所桃園監理站民國96年7 月13日所為
之處分（原處分案號：桃監裁罰字第裁52-DB0000000號），聲明
異議，本院裁定如下：
    主  文
異議駁回。
    理  由
一、原處分意旨略以：受處分人即異議人甲○○於民國96年6 月
    15日21時8 分許，騎乘車牌號碼F3B —755 號重型機車，行
    經桃園縣桃園市○○路與民生路口時，於復興路口設有「機
    慢車兩段式左轉」交通標誌，異議人未依該路口懸掛之「機
    慢車兩段左轉」標誌指示行車，逕自違規左轉往民生路行駛
    ，違反道路交通管理處罰條例第48條第1 項第2 款規定，經
    桃園縣政府警察局桃園分局武陵派出所員警當場攔停掣單舉
    發，異議人於通知單上所載應到案日期前向交通部公路總局
    新竹區監理所桃園監理站（以下稱桃園監理站）提出申訴，
    經原舉發單位調查結果，仍認異議人有上開違規行為，桃園
    監理站乃依上開法條規定，裁處罰鍰新臺幣（下同）600 元
    ，並記違規點數1 點等情，有桃園縣政府警察局舉發違反道
    路交通管理事件通知單、交通部公路總局新竹區監理所桃園
    監理站違反道路交通管理事件裁決書各1 份在卷可參。
二、異議意旨則以：異議人對於上開時、地騎乘重型機車由桃園
    縣桃園市○○路○○段式左轉民生路之事實並不爭執，惟該
    違規行為之起因係該路口的兩段式左轉標誌放在路邊不易發
    現，並非面對駕駛人，是異議人並非故意違規，原處分顯有
    不當云云。
三、按「機器腳踏車行駛至交岔路口，其轉彎，應依標誌或標線
    之規定行駛；無標誌或標線者，應依第102 條及下列規定行
    駛：一內側車道設有禁行機車標誌或標線者，應依兩段方式
    進行左轉，不得由內側或其他車道左轉。二在三快車道以上
    單行道道路，行駛於右側車道或慢車道者，應以兩段方式進
    行左轉彎；行駛於左側車道或慢車道者，應以兩段方式進行
    右轉彎。」道路交通安全規則第99條第2 項定有明文。又按
    汽車駕駛人轉彎時，不依標誌、標線、號誌之指示者，處新
    台幣（下同）600 元以上1,800 元以下罰鍰，道路交通管理
    處罰條例第48條第1 項第2 款定有明文。另按汽車駕駛人違
    反道路交通管理處罰條例第48條者，除依原條款處罰鍰外，
    並予記違規點數1 點，同條例第63條第1 項第1 款，亦有明
    定。
四、經查：
  (一)異議人騎乘上開重型機車行經桃園縣桃園市○○路與民生路
    口處未兩段式左轉，經值勤員警當場攔停舉發一情，業據異
    議人於本院調查中坦承不諱，並有桃園縣政府警察局舉發違
    反道路交通管理事件通知單附卷可參，此部分之事實堪予認
    定。
  (二)異議人雖以前揭情詞置辯，惟據證人即舉發之員警蔡文敏於
    本院調查時證述：伊當日是在桃園縣桃園市○○路與民生路
    執行勤務，伊是站在民生路的路口，係要取締復興路左轉民
    生路的違規行為，伊見到異議人違規從復興路左轉到民生路
    上，便將異議人攔下告發，在復興路路口交通號誌的上方有
    設置禁止2 段式左轉的標誌，駕駛人有注意交通號誌都應該
    都可以看見等語，並有現場照片1 幀可稽，而上開「機慢車
    兩段式左轉」標誌所設置之位置係在交通號誌之右方，係屬
    顯目易見，亦面向車道，當不致有使駕駛人無暇注意觀看或
    全遭其他車輛掩蓋之可能，是異議人辯稱未看見上開標誌一
    情，顯與事實不合，不足採信。
五、綜上所述，異議人既有上開違規行為，原處分機關依違反道
    路交通管理處罰條例第48條第1 項第2 款、第63條第1 項第
    1 款及違反道路交通管理事件統一裁罰基準表等規定，裁處
    異議人罰鍰600 元，並記違規點數1 點，即無違誤。異議人
    猶執前詞，指摘原處分不當，為無理由，應予駁回。
據上論斷，應依道路交通案件處理辦法第19條，裁定如主文。
中　　華　　民　　國　　96　　年　　9 　　月　　27　　日
                  交通法庭   法　官　張淑華
以上正本證明與原本無異。
如不服本裁定，應於送達後5 日內，向本院提出抗告狀。
                             書記官　鄭嘉惠
中　　華　　民　　國　　96　　年　　10　　月　　3 　　日
